# 请教陈版，股权投资基金企业账务及合并报表问题

提问人：cjzhangyong 时间：2016-06-27 10:59:35
股权投资基金企业（有限合伙） 4 个合伙人，， 2 个GP， 2 个LP，已经全部出资到位资金全部打到跟商业银行托管户内。A公司出资比例0.0047%作为GP，B公司出资比例0.0887%作为GP，C公司出资比例53.2213%作为优先级LP，D公司出资比例46.6853%作为劣后级LP，D公司自身为上市公司。全体合伙人一致同意优先级LP，C公司”XX资产—智慧系列”专项资产管理计划的管理人， C公司出资是贷款出资，是”XX资产—智慧系列”专项资产管理计划贷款下来的钱，现利息、以及XX资产—智慧系列”专项资产管理计划贷款需D上市公司承担，这块股权投资基金企业（有限合伙）是否需挂D上市公司的往来。D公司将股权投资基金企业（有限合伙）纳入合并报表时候，股权投资基金企业（有限合伙）个别报表没有体现该贷款（该贷款作为C的投资款计入实收资本），合并报表对于贷款是否需要计入长期借款。（股权投资基金企业投资F公司，F公司一共 7 名董事，上市公司D派出 4 位，现将股权投资基金企业纳入合并范围）

回答人：chenyiwei
从你说的情况看，上市公司D作为唯一劣后级LP实际控制该基金，应将该基金及其所控制的被投资企业纳入D的合并报表范围。在D的合并报表中，优先级LP的出资应确认为负债，归属于优先级LP的收益应确认为利息支出（计入损益）。 该基金自身账务处理中，也应当将优先级LP的出资列报为负债（相应地将归属于优先级LP的收益确认为利息支出，如果由上市公司代为支付的，则体现为对上市公司的应付款项）。收到上市公司D的出资可以列报为权益，归属于D的收益通过利润分配转出。

提问人：cjzhangyong 时间：2016-06-28 08:25:22
1 、请教陈版，那么合伙企业是否需要编制合并报表，合伙企业投资E公司持股75%，那么25%是否作为少数股东权益。 2 、上市公司编制合并报表，对于优先级LP,GP出资是否全部作为负债，由优先级LP,GP承担的费用是否全部计入损益。 3 、合伙企业每个季度支付给优先级LP固定投资收益，这块计入合伙企业的管理费用吗？

回答人：chenyiwei
1 、按照目前的企业会计准则，该合伙企业自身也需要编制合并报表。 2 、是。 3 、应确认为合伙企业的财务费用——利息支出。

提问人：我还不会飞 时间：2016-09-02 11:23:49
该基金自身账务处理中，也应当将优先级LP的出资列报为负债
陈版 ，就以上问题请教一下，在基金公司自身账务处理中，在实际做账时记在负债那个科目呢？长期借款？其他应付款？

回答人：chenyiwei
根据具体情况确定，例如在资产负债表日后 1 年内持有人是否有权利要求赎回，如有则是流动负债，如无则是非流动负债。至于具体的科目选择，因影响重大，建议单独设置报表项目和会计科目，如“合伙人出资（作为负债）”